臺灣雲林地方法院刑事裁定　　　　　　100年度偵聲字第129號
聲　請　人　臺灣雲林地方法院檢察署檢察官
被　　　告　陳維常
　　　　　　許俊涵
上　一　人
選任辯護人　張蓁騏律師
被　　　告　邱顯勝
　　　　　　劉基柄
上列被告因違反組織犯罪條例等案件（100 年度偵字第4586號、
第4895號），經聲請人聲請延長羈押並禁止接見、通信，本院裁
定如下：
    主  文
陳維常、許俊涵之羈押期間，均自民國一百年十月三十日起延長
貳月，並禁止接見、通信。
邱顯勝及劉基柄之羈押期間，均自民國一百年十月三十日起延長
貳月。
    理  由
一、聲請意旨略以：被告陳維常、許俊涵、邱顯勝及劉基柄等人
    有相當理由認其等有逃亡、湮滅、偽造、變造證據或勾串共
    犯或證人之虞，以及有事實足認為有反覆實施同一犯罪之虞
    之羈押原因，另尚有多名被害人尚未到庭具結，且慮及被告
    陳維常曾於電話上談及欲恐嚇及傷害證人等情，若不予延長
    羈押，恐將影響後續偵辦，亦可能危及證人（被害人）人身
    安全，另參以被告陳維常涉犯之販賣第二級毒品罪，係死刑
    、無期徒刑或最輕本刑為5 年以上有期徒刑之重罪。再斟酌
    被告陳維常、邱顯勝另案涉及員警貪瀆弊案，已由臺灣雲林
    地方法院檢察署檢察官另案偵辦中，若不延長羈押，預料亦
    將不利於另案之偵辦，是應認被告等人原羈押之原因及必要
    性仍存續，爰依刑事訴訟法第101 條第1 項第2 款、第3 款
    、第101 條之1 第1 項第4 款、第105 條第3 項前段、第10
    8 條第1 項聲請延長羈押，並請准對被告陳維常、許俊涵2
    人禁止接見、通信等語。
二、被告陳維常、許俊涵、邱顯勝及劉基柄等人，分別因違反組
    織犯罪防制條例等案件，於偵查中經聲請人向本院聲請羈押
    ，經本院法官訊問後，認被告陳維常涉犯組織犯罪防制條例
    第3 條第1 項、刑法第302 條、304 條、305 條、309 條、
    277 條及毒品危害防制條例第4 條第2 項之罪、被告許俊涵
    涉犯組織犯罪防制條例第3 條第1 項、槍砲彈藥刀械管制條
    例第8 條第1 項後段、刑法第304 條、305 條、309 條等罪
    ，被告邱顯勝涉犯刑法第304 條第2 項、第1 項、第305 條
    之罪，被告劉基柄涉犯刑法第302 條、第304 條、第305 條
    、第354 條及第277 條之罪，犯罪嫌疑重大，且被告陳維常
    所犯毒品危害防制條例第4 條第2 項之罪、被告許俊涵所犯
    槍砲彈藥刀械管制條例第8 條第1 項後段之罪，均屬最輕本
    刑5 年以上有期徒刑之重罪，並審酌本案另有共犯尚未到場
    ，有事實足認有勾串共犯或證人之虞，而有羈押之原因，且
    非予羈押禁見顯難進行追訴、審判之程序，並以被告陳維常
    、許俊涵以暴力討債為業，被告邱顯勝有多次共犯暴力討債
    之行為，被告劉基柄則有多次暴力行為，有事實足認被告陳
    維常等人有反覆實施之虞，並有羈押之必要性，均於民國10
    0 年8 月30日裁定羈押，併就被告陳維常、許俊涵部分禁止
    接見、通信在案。
三、被告陳維常、許俊涵、邱顯勝及劉基柄等人於法院訊問後，
    雖矢口否認有檢察官所指訴之犯行，然參酌全案卷證資料及
    證人之指訴，認被告等人涉犯前揭犯行，犯罪嫌疑重大，且
    衡以本案偵查之進度及被告等人涉案之程度，為確保後續偵
    查、審理、執行程序之進行，本院認現無從以其他方案代替
    羈押，且被告陳維常、許俊涵涉犯最輕本刑為5 年以上有期
    徒刑之重罪，基於一般人趨吉避兇及畏懼重罪之心態，以及
    考量被告等人前述勾串共犯、證人之虞以及反覆實施刑法第
    302 條之妨害自由罪、第304 條之強制罪、第305 條之恐嚇
    危害安全罪之虞之羈押原因均仍存在，且有共犯沈○裕、邱
    ○桓及多名被害人未經到案說明，故被告陳維常、許俊涵禁
    止接見、通信之原因亦未消滅。是檢察官聲請延長羈押並就
    被告陳維常、許俊涵予以禁止接見、通信，為有理由，應予
    准許，均應自100 年10月30日起再延長羈押2 月，併就被告
    陳維常、許俊涵2 人禁止接見、通信。
四、至辯護人為被告許俊涵辯以：被告許俊涵確有於99年8 月13
    日與黃崇岳、潘盈甫共同前往姚家豪住處開槍之事實，然被
    告許俊涵對於黃崇岳個人攜帶槍械一節毫不知情，是否構成
    共同持有改造槍枝仍有疑問，且檢察官已就潘盈甫部分起訴
    ，顯見已無串證之虞，另關於「好岸釣魚場」及高秀鳳債務
    問題，均與被告許俊涵無涉，檢察官以組織犯罪防制條例聲
    請羈押實屬牽強，參酌大法官會議解釋第665 號解釋意旨，
    應認具保即足以確保偵查、審判及執行之順利進行，爰此駁
    回檢察官延長羈押之聲請等情。然依司法院大法官釋字第66
    5 號解釋及最高法院98年度臺抗字第668 號裁定意旨，重罪
    常伴有勾串滅證之高度可能性，此乃趨吉避凶、脫免刑責、
    不甘受罰之基本人性，且依檢察官聲請羈押及延長羈押聲請
    書之記載，尚有多名被害人未經檢察官傳喚到案說明，致有
    進一步調查之必要，偵辦結果是否完全與被告許俊涵完全無
    涉，尚非無疑，且依檢察官所提事證，亦無法排除被告許俊
    涵勾串滅證之可能性，故在本案其他共犯或證人尚未到案之
    情況下，本院基於自由證明之合理判斷，被告許俊涵仍有勾
    串滅證之相當或然率存在，又衡酌本案目前之偵查進度及考
    量聲請人偵查所需時間，認被告許俊涵仍有繼續羈押之必要
    ，是本院認辯護人所稱並無羈押之必要等語，自無足採，附
    此敘明。
五、依刑事訴訟法第108 條第1 項、第5 項，裁定如主文。
中    華    民    國   100    年    10    月    26    日
                  刑事第五庭  法  官  鍾世芬
以上正本證明與原本無異。
如不服本裁定應於送達後5 日內向本院提出抗告狀（須附繕本）
。
                              書記官  王雪招
中    華    民    國   100    年    10    月    26    日